# 请教陈老师，关于同一控制下股权架构调整事项是否涉嫌出资不实

提问人：wx_618bbe07b146 时间：2021-11-10 21:29:21
请教陈老师，跪谢！
问题背景：
A、B、C为母子公司关系，A是B的母公司，B是C的母公司，在此基础上，集团进行了股权架构调整，A自B收购了C，其后，C自A收购了B公司，最终A为C的母公司，C为B的母公司，收购过程细节如下：
1 、A收购C时，C应付B3000万，C净资产-3000万，C实缴资本 100 万，A支付 100 万元自B收购了C；
2 、A收购C后，对C增资 2000 万，C自A收购B，收购时参考B的净资产定价，收购价 2100 万；
问题：
A收购C时，C净资产为负数，且C对B有欠款，也就是说，C无能力归还B的债权，即B的债权存在减值，而A以 100 万元进行收购，远高于C的净资产，变相高估了B的净资产（变相默认B对C的债权可正常收回）；C收购B时，参考B的净资产定价，但未考虑B对C3000万债权的减值，也就是说，C收购B时对B的估值存在高估，如此以来，A对C增资后，C立即以很高的估值自A收购了B，有点抽逃出资的嫌疑，可能涉嫌A对B的出资不实，而目前预计以B作为IPO发行人。
想请教陈老师：
（ 1 ）A对B的出资是否涉嫌出资不实？
（ 2 ）A收购C，C收购B的过程是否存在重大瑕疵？若存在，如何进行规范？

回答人：chenyiwei
1 、A对B的历史出资还是到位的，更多地是与C之间的转让价格不公允，现有信息不表明出资不实。
2 、该事项更多地涉及关联交易公允性的问题，对不公允的交易对价应按权益性交易原则处理。